臺灣高等法院臺中分院刑事裁定　
111年度抗字第1045號
抗  告  人 
即受 刑 人  孫芊培





上列抗告人因聲請定其應執行刑案件，不服臺灣臺中地方法院11
1年度聲字第2936號中華民國111年9月30日裁定，提起抗告，本
院裁定如下：
    主  文
抗告駁回。
    理  由
一、本件抗告人即受刑人孫○○（下稱抗告人）抗告意旨詳如附件
    一所載。
二、按裁判確定前犯數罪者，併合處罰之；數罪併罰，有二裁判
    以上者，依刑法第51條之規定，定其應執行之刑，刑法第50
    條、第53條分別定有明文。次按法律上屬於自由裁量之事項
    ，有其外部性界限及內部性界限，並非概無拘束。依據法律
    之具體規定，法院應在其範圍選擇為適當之裁判者，為外部
    性界限；而法院為裁判時，應考量法律之目的，及法律秩序
    之理念所在者，為內部性界限。法院為裁判時，二者均不得
    有所踰越。又應執行刑之量定，係事實審法院之職權，本有
    自由裁量之餘地，倘其所定應執行刑，未逾法定刑範圍，亦
    無明顯違背公平正義、法律秩序理念及目的等，即難指為違
    法或不當。
三、經查：
  ㈠本件抗告人因違反保護令等案件，經本院及原審先後判處如
    原裁定附表編號1、2所示之刑，均分別確定在案，有臺灣高
    等法院被告前案紀錄表在卷可稽。嗣經檢察官向犯罪事實最
    後判決法院即原審聲請定其應執行之刑，原審審核卷證結果
    ，認其聲請為正當，依刑事訴訟法第477條第1項、刑法第53
    條、第51條第6款，定其應執行刑為拘役110日及如易科罰金
    以新臺幣1千元折算1日，係在抗告人各宣告刑中刑期最長之
    拘役50日以上，各刑合併之拘役145日以下之範圍內（定拘
    役刑期之法定上限為120日），即合於法律規定之外部性界
    限。又原審所定應執行刑並未逾曾定應執行拘役100日及附
    表編號2所示拘役15日之總和拘役115日，可知亦無逾越其內
    部性界限之情事。從形式上觀察，原審所定應執行刑要屬事
    實審法院職權之合法行使，並無明顯違誤，亦難謂有何輕重
    失衡之處。
  ㈡抗告意旨雖以相對人行徑已違反地方善良風俗民情，應撤回
    保護令等情詞對原裁定不服，提起抗告。然抗告人對本件提
    起抗告，並於抗告意旨記載其理由，應認其對檢察官就本件
    聲請定應執行刑已陳述意見。又原審就抗告人所犯附表所示
    各罪之刑度，定應執行拘役110日及諭知如易科罰金之折算
    標準，業已考量附表所示各罪均係違反保護令之犯罪類型、
    行為態樣、侵害法益、間隔時間、所反映之人格特性、動機
    ，基於刑罰目的性及刑事政策之取向等因素，總體而為適度
    之評價，已符合法律授與裁量權之目的，所定應執行刑並無
    過苛過重之情事，自難謂有何違反法秩序理念規範之比例原
    則、公平正義原則之規範、法律秩序理念、法律情感及慣例
    之情事，本院經核於法並無違誤。是抗告意旨雖執前詞提起
    抗告，惟並未對原裁定有如何違法情形為具體指摘，難認其
    抗告為有理由，爰予駁回。
據上論斷，應依刑事訴訟法第412條，裁定如主文。
中　　華　　民　　國　　111 　年　　11　　月　　11　　日
            刑事第八庭　  審判長法　官　張  靜  琪
                                法　官　郭  瑞  祥
                                法　官　簡  婉  倫
以上正本證明與原本無異。
不得再抗告。
                                書記官  林　書　慶
　　　　　　　　　　　　　　　　
中　　華　　民　　國　　111 　年　　11　　月　　11　　日
附件一：抗告狀
附件二、原裁定附表：
編號  1 2 罪名  家庭暴力防治法 家庭暴力防治法 宣告刑  拘役50日(2次)、拘役30日 拘役15日 犯罪日期  109/05/17~109/06/26 110/03/23 偵查(自訴)機關年度案號  臺中地檢109年度偵字第17786號等 臺中地檢110年度偵字第20829號  最後事實審 法院 中高分院 臺中地院  案號 110年度上易字第605號 110年度易字第2520號  判決日期 110/09/08 111/05/31  確定 判決 法院 中高分院 臺中地院  案號 110年度上易字第605號 110年度易字第2520號  判決 確定日期 110/09/08 111/07/12 是否為得易科罰金之案件  均是 均是   備註  臺中地檢110年度執字第11664號(已定應執行拘役100日、已執畢)  臺中地檢111年度執字第8839號